臺灣桃園地方法院刑事判決　　　　　　　　　　　　九十一年度易字第一二號
　　公　訴　人　臺灣桃園地方法院檢察署檢察官
　　被　　　告　乙○○
右列被告因竊盜案件，經檢察官提起公訴（九十一年度偵字第三九二八號）及移送併
辦（九十一年度偵字第一四五六０號），本院判決如左：
    主  文
乙○○連續竊盜，累犯，處有期徒刑伍月，如易科罰金以佰元折算壹日。
    事  實
一、乙○○前有多次竊盜前科，於八十八年間復因竊盜案件，經本院判處有期徒刑一
    年二月確定，於九十年九月十八日執行完畢，猶不知悔改，復基於意圖為自己不
    法所有之概括犯意，先於九十一年二月十八日凌晨一時許，在桃園縣中壢市○○
    路一０二巷對面，以隨地撿拾不詳姓名者所有之鑰匙一支，將丙○○所有停放在
    該處之ＩＪＷ－二三一號重型機車發動後竊取之，得手後留供己代步之用。嗣於
    同年月十九日晚間九時許，乙○○騎乘上開ＩＪＷ－二三二號機車，行經桃園縣
    龍潭鄉○○路、北龍路口，為警攔檢盤查而查獲，並扣得竊取該機車所使用之鑰
    匙一支。復於同年八月一日上午六時許，在桃園縣桃園市○○○街六號前，以不
    詳姓名者所有之機車鑰匙發動停放在該處丁○○所有車牌號碼ＫＦＯ－七０九號
    重型機車而竊取，供己代步之用。迨於九十一年八月二日凌晨三時三十分許，在
    桃園縣中壢市○○路六十三巷與新興街口，乙○○再持前開機車鑰匙插入ＫＦＯ
    －七０九號機車鑰匙孔內並發動引擎時，為先前已在該處埋伏之員警當場查獲，
    並扣得發動該ＫＦＯ－七０九號機車之鑰匙一支。
二、案經桃園縣警察局中壢分局移報臺灣桃園地方法院檢察署檢察官偵查起訴並移送
    併辦。
    理  由
一、訊據被告乙○○坦承有於右揭時、地，以撿拾之機車鑰匙一支發動丙○○所有停
    放在前述中壢市○○路一０二巷對面之ＩＪＷ－二三一號重型機車，並為警臨檢
    而查獲之事實，惟矢口否認有竊取ＫＦＯ－七０九號機車之情事，辯稱：伊在中
    壢後火車站牽車時，ＫＦＯ－七０九號機車就停在伊的車旁邊，伊把機車鑰匙拿
    出來，還沒有插進伊的機車鑰匙孔，警察就開著自小客車過來，並表明他們身分
    後，問伊這部機車是不是伊偷的，伊說不是，後來警察輸入伊資料後，知道伊是
    通緝犯，直接將伊帶回警局，伊並沒有將機車鑰匙插入ＫＦＯ－七０九號機車鑰
    匙孔內，是警察自己拿伊的鑰匙去試用，發現可以將該部機車啟動，不知為何身
    上的鑰匙可以發動該部機車云云。經查被告右開犯行，業據被害人丙○○及丁○○分別於警訊時指述明確，並經證人即桃園縣警察局中壢分局警備隊甲○○○○
    於偵查中證稱：「我們先把機車大燈打開，然後待被告要插鑰匙時發動引擎了，
    我們才去抓他，當時被告李已發動引擎」，復於本院審理時到庭結證稱：「（如
    何於九十一年八月二日中壢市○○路六三巷與新興街口查獲被告涉嫌竊盜機車？
    ）龍岡路六三巷與新興街的巷口，當時被告所站的方向的巷口那邊只停了二部機
    車，另一邊的路邊有停了五、六輛機車，我們是站在該巷口對面的新興街上，我
    們之前經過該巷口時有用小電腦查詢發現該巷口的ＫＦＯ－七０九機車是一部贓
    車，所以我們就到對面去埋伏，我之前就先將該車的大燈開啟，如果有人發動機
    車後大燈馬上就會亮，後來就看到被告從巷口走出來，看到被告靠近車子之後將
    鑰匙插入鑰匙孔內車燈就亮了，我們就將車子開過去，被告就拔起鑰匙轉頭要走
    ，我們下車去把他叫回來，問他車子從何而來，他說他撿東西而已，我們從他身
    上找到一整串的鑰匙其中只有一支鑰匙經比對與該車鑰匙孔相符」、（停放在Ｋ
    ＦＯ－七０九號機車隔壁那部機車是否相同車款？）不同」、「我們是發現被告
    發動該部贓車後以竊盜犯將他帶回警局後，才知道被告是通緝犯」等語明確，此
    外復有車輛竊盜、車牌失竊資料個別查詢報表－查詢車輛認可資料及贓物認領保
    管單各二份在卷及被告分別用來竊取丙○○及丁○○所有之ＩＪＷ－二三一號、
    ＫＦＯ－七０九號機車之鑰匙各一支扣案足據。再觀諸前開ＫＦＯ－七０九號機
    車係在九十一年八月一日上午六時許，在桃園市○○○街十六號前失竊，於九十
    一年八月二日停放在同縣中壢市○○路六十三巷與新興街口為警查獲等情，已據
    被害人丁○○於警訊時，及證人江偉誠於偵審時指證綦詳，並有卷附車輛竊盜、
    車牌失竊資料個別查詢報表－查詢車輛認可資料可佐，而被告於警訊時則供稱伊
    從九十一年七月三十一日十八時至八月一日六時這段期間都在桃園，八月二日二
    時許再至中壢玩電玩，直至該日凌晨三時三十分許，在中壢市○○路六十三巷與
    新興街口為警查獲一節，亦據被告供認屬實，丁○○所有之ＫＦＯ－七０九號機
    車失竊及嗣後尋獲之時間、地點與被告各次出現之時間、地點均相符合，已足啟
    人疑竇，復查被告之父親李文昌於警訊時證稱不知被告為警查獲之該支機車鑰匙
    為何人所有及被告曾向其表示其所有之機車已損壞無法使用等語，均在在顯示被
    告所辯伊為警所查扣之該支能發動ＫＦＯ－七０九號機車之鑰匙係伊父親所有及
    伊為警查獲當時係要將該支鑰匙發動伊父親所有之機車，非用來發動ＫＦＯ－七
    ０九號機車等情節不實，況被告先係稱為警查獲當時伊是去發動停放在ＫＦＯ－
    七０九號旁邊伊父親所有之機車云云，後又稱伊是在該處撿東西云云，其前後陳
    述矛盾之處亦可見一斑，綜右各情，被告前開所辯顯屬圖卸之詞，不足採信。堪
    認前開ＫＦＯ－七０九號機車為被告所竊取無誤。事證明確，被告犯行已堪認定
    。
二、核被告乙○○所為，係犯刑法第三百二十條第一項之竊盜罪。被告多次竊盜犯行
    ，時間緊接，方法相同，觸犯構成要件相同之罪名，顯係基於概括犯意而為，應
    依連續犯規定論以一罪，並依法加重其刑。查被告於八十八年間因竊盜案件，經
    本院判處有期徒刑一年二月確定，於九十年九月十八日執行完畢等情，有卷附台
    灣高等法院被告全國前案紀錄表可按，並經本院調取台灣桃園地方法院檢察署八
    十九年度執字第一八０九號執行案卷審閱無訛，其受有期徒刑之執行完畢後，五
    年以內再犯有期徒刑以上之罪，為累犯，依法遞加重其刑。爰審酌被告犯罪之動
    機、目的、手段、犯罪所生危害、犯後猶飾詞卸責等一切情狀，量處如主文所示
    之刑，並諭知易科罰金之折算標準。至扣案之鑰匙二支，雖均係供被告犯罪所用
    之物，然其中竊取ＩＪＷ－二三一號機車該支鑰匙為被告在路旁所拾獲，非被告
    所有，業據被告供陳甚明，而竊取ＫＦＯ－七０九號機車該支鑰匙，為被告堅詞
    供陳為其父親李文昌所有，雖為證人李文昌證述非其所有而不可採，惟亦無證據
    證明確為被告所有，是均不併為沒收之諭知，末此敘明。
據上論斷，應依刑事訴訟法第二百九十九條第一項前段，刑法第五十六條、第三百二
十條第一項、第四十七條、第四十一條第一項前段，罰金罰鍰提高標準條例第一條前
段、第二條，判決如主文。
本案經檢察官張春暉到庭執行職務。
中      華      民      國      九十一      年    十    月    二十三    日
                                臺灣桃園地方法院刑事第三庭
                                    法  官  林惠霞
右正本證明與原本無異。
如不服本判決，應於送達後十日內，向本院提出上訴狀。
            書記官  吳仁心
中      華      民      國      九十一      年      十    月   二十三  日
附錄本案論罪科刑法條
刑法第三百二十條第一項
意圖為自己或第三人不法之所有，而竊取他人之動產者，為竊盜罪，處五年以下有期
徒刑、拘役或五百元以下罰金。
